【裁判字號】    97,竹簡,675
【裁判日期】    971128
【裁判案由】    給付票款
【裁判全文】
臺灣新竹地方法院民事判決             97年度竹簡字第675號
原      告  甲○○
被      告  乙○○
上列當事人間給付票款事件，前經原告聲請支付命令，經被告於
法定期限內異議後，依法視為原告起訴，經本院於中華民國97年
11月24日言詞辯論終結，本院判決如下：
    主  文
被告應給付原告新台幣壹佰陸拾萬元及自民國九十七年二月十日
起至清償日止按年利率百分之六計算之利息。
訴訟費用由被告負擔。
本判決得假執行，但被告以新台幣壹佰陸拾萬元為原告預供擔保
後，得免為假執行
    事實及理由
一、原告起訴主張：
    執有由訴外人王智中、黃三和共同簽發、被告乙○○背書、
    金額為新臺幣（下同）1,600,000 元、發票日民國97年2 月
    10日、未記載到期日之本票（下稱系爭本票）1 張，屆期經
    提示未獲付款，為此，爰依法訴請被告給付1,600,000 元，
    及自97年2 月10日起至清償日止，按年息百分之6 計算之利
    息之事實，業據提出相符之本票為證。
二、被告則以：
    被告到庭對系爭本票上背書之真正並不爭執，僅陳稱：當時
    是介紹訴外人王智中、黃三和找原告借錢，因為自己是介紹
    人所以才會背書云云。
三、經查：
  (一)原告主張之上揭事實，業據提出與所述相符之本票及被告戶
    籍謄本等件為證，而被告亦不否認在系爭本票上為背書，自
    堪信原告之主張為真正。
  (二)按在票據上簽名者，依票上所載文義負責；發票人應照匯票
    文義擔保承兌及付款；第29條之規定，於背書人準用之；匯
    票關於背書之規定除第35條外，於本票準用之；執票人向匯
    票債務人行使追索權時，得要求自到期日起如無約定利率者
    ，依年利6釐計算之利息，為本票所準用；票據法第5 條第1
    項、第39條、第124 條、第29條第1 項前段、第97條第1 項
    第2款 分別定有明文。從而，原告依票據追索權之法律關係
    ，請求被告給付票款1,600,000 元，及自97年2 月10日按年
    息百分之6計算之利息，為有理由，應予准許。
四、假執行之宣告：
    本件係就民事訴訟法第427 條第1 項至第4 項訴訟適用簡易
    程序所為被告敗訴之判決，爰依職權宣告假執行及被告得供
    相當擔保金額而免為假執行。
五、訴訟費用負擔之依據：民事訴訟法第78條。
中    華    民    國    97    年    11    月    28    日
                  新竹簡易庭  法  官  朱美璘
以上正本係照原本作成。
如對本判決上訴，須於判決送達後20日內向本院提出上訴狀。
中    華    民    國    97    年    11    月    28    日
                              書記官  陳德榮
附表：
┌──┬────┬────┬────┬────────┬────┐
│編號│發票人  │ 發票日 │ 到期日 │票面金額(新台幣)│ 附  註 │
├──┼────┼────┼────┼────────┼────┤
│1   │王智中  │97.2.10 │未記載  │ 1,600,000元    │        │
│    │黃三和  │        │        │                │        │
└──┴────┴────┴────┴────────┴────┘


司法院資訊處製作；財團法人民間司法改革基金會備份。
